---
title: "Eco_var_quali"
author: "Moussa"
date: "2024-09-02"
output: html_document
---

```{r setup, include=FALSE}
knitr::opts_chunk$set(echo = TRUE)
```

```{r}
library(readr)
Essence <- read_delim("Econométrie des var_qualitatives/Dataset/R2.csv", 
    delim = ";", escape_double = FALSE, trim_ws = TRUE)

```


##### Statistiques descriptives ######################################
```{r}
summary(Essence)
```
```{r}
str(Essence)
``
`
```{r}
Essence$<- Essence$G/ Essence$GPOP

# Créer la variable de consommation d'essence par tête
essence$GPOP <- essence$G / essence$Pop

# Créer les variables en logarithme
essence$LOGGPOP <- log(essence$GPOP)
essence$LOGPG <- log(essence$PG)
essence$LOGY <- log(essence$Y)
essence$LOGPNC <- log(essence$PnC)
essence$LOGPUC <- log(essence$PuC)

```

#### 4. Créez la variable GPOP de consommation d'essence par tête. Créez des variables en logarithme LOGGPOP, LOGPG, LOGY, LOGPNC et LOGPPUC. Il faut que ces variables soient attachées à la base de données essence.##
```{r}
GPOP =Essence$G/Essence$POP
Essence$GPOP=Essence$G/Essence$POP
Essence$LOGGPOP= log(Essence$GPOP)
Essence$LOGGPG= log(Essence$PG)
Essence$LOGY= log(Essence$Y)
Essence$LOGGPNC= log(Essence$PNC)
Essence$LOGPPUC= log(Essence$PPUC)
```
##### 5. Quelle est la moyenne de l'indice des prix des nouvelles voitures? La médiane de l'indice des prix des voitures d'occasion? La variance de la consommation par tête?  #####

```{r}
summary(Essence$GPOP)
```

